臺灣臺中地方法院交通事件裁定　　　 100年度交聲字第2936號
原處分機關　交通部公路總局臺北區監理所
法定代理人　張朝陽
異　議　人
即受處分人　吳文雄
上列異議人即受處分人因違反道路交通管理處罰條例案件，對於
交通部公路總局臺中區監理所中華民國100年9月19日所為之處分
（原處分案號：北監自裁字第裁40-C00000000號），聲明異議，
本院裁定如下：
    主  文
異議駁回。
    理  由
一、原處分意旨略以：異議人即受處分人（下稱異議人）吳文雄
    於民國100 年4 月9 日23時30分許，駕駛車牌號碼6696-HY
    之自用一般小客車，行經新北市○○區○○路2 段174 巷口
    處，因有「酒後駕車，經測試測試值達0.56MG/L」之違規情
    事，為警以北警交字第C00000000 號違反道路交通管理事件
    通知單當場舉發。嗣由交通部公路總局臺北區監理所（下稱
    原處分機關）依道路交通管理處罰條例第35條第1 項第1 款
    、第24條、違反道路交通管理事件統一裁罰基準及處細則等
    規定，裁處異議人吊扣駕駛執照12個月，並應參加道路交通
    安全講習，另本案罰鍰部分因經緩起訴處分確定而暫不予裁
    罰。
二、異議意旨則以：異議人是日回到蘇澳舉行家族儀式，逢親友
    酒禮，因載送家中長輩返回臺北家中，豈料回程遇警察臨檢
    。異議人經營雞蛋生意需開貨車送貨，一家大小以此為生，
    望請免除吊扣駕照之事，且異議人平常不飲酒，不拿生命開
    玩笑，經此事將銘記在心，念在初犯原諒，為此依法聲明異
    議等語。
三、按汽車駕駛人飲用酒類或其他類似物後其吐氣所含酒精濃度
    超過每公升0.25毫克或血液中酒精濃度超過百分之0.05以上
    者，不得駕車，道路交通安全規則第114 條第2 款定有明文
    。又汽車駕駛人，駕駛汽車經測試檢定有酒精濃度超過規定
    標準者，處1 萬5,000 元以上6 萬元以下罰鍰，並當場移置
    保管該汽車及吊扣其駕駛執照1 年；因而肇事致人受傷者，
    並吊扣其駕駛執照2 年，道路交通管理處罰條例第35條第1
    項第1 款亦有明定。
四、經查，
  (一)本件異議人吳文雄於100 年4 月9 日23時30分許，駕駛車牌
    號碼6696-HY 之自用一般小客車，行經新北市○○區○○路
    二段174 巷口處時，為新北市警察局中和第一分局中和派出
    所值勤員警當場攔檢後，因其有「酒後駕車，經測試測試值
    達0.56MG/L」之情形而當場掣單舉發乙節，有新北市警察局
    100 年4 月9 日北警交字第C00000000 號舉發違反道路交通
    管理事件通知單影本1 紙附卷可參；茲異議人對其於上述時
    、地有酒後駕車之違規事實於聲明異議狀內亦無爭執，足認
    異議人確有前述違規事實無疑。
  (二)異議人雖以前揭情詞置辯，然按得吊扣違規行為人所持有與
    駕駛違規車輛無關之其他各級車類駕駛執照，原係規定於94
    年12月14日修正前之道路交通管理處罰條例第68條之「汽車
    駕駛人，因違反本條例及道路交通安全規則之規定，受吊扣
    或吊銷駕駛執照處分時，吊扣或吊銷其持有各級車類之駕駛
    執照。」內容，但於94年12月14日修正後，已將條文中2 處
    「吊扣或」之文字刪除，查其修正過程與修正條文，係因立
    法委員認為原條文「汽車駕駛人，因違反本條例及道路交通
    安全規則之規定，受吊扣或吊銷駕駛執照處分時，吊扣或吊
    銷其持有各級車類之駕駛執照」將違法或違規駕駛人所持有
    各級車類之駕駛執照一併吊扣或吊銷，失之過酷，對於人民
    工作與生活影響過鉅，有違比例原則，經與交通部協商後，
    乃將其中「受吊扣處分者，吊扣其持有各級車類之駕駛執照
    」部分之規定刪除（修法過程，詳參立法院公報94卷48期34
    30號第二冊第107 頁至第136 頁、94卷70期3452號第135 頁
    至第141 頁），是駕駛人違反道路交通管理處罰條例第35條
    第1 項第1 款之規定而受吊扣駕駛執照處分時，依修正後同
    法第68條規定並參照其修正意旨，應僅得吊扣違規或違法當
    時駕駛車類之駕駛執照，不得吊扣行為人所持有、與駕駛違
    規車輛無關之其他各級車類駕駛執照。徇此以觀，本件異議
    人上揭酒駕違規事實已臻明確，又其當時所駕駛之車輛即為
    自用一般小客車，故異議人所受吊扣駕駛執照之處分，僅限
    於其違規時所駕駛之自用小客、貨車駕駛執照亦即其所持有
    之普通小型車駕駛執照，並未擴及其他各級車類之駕駛執照
    。復觀諸道路交通管理處罰條例第35條第1 項第1 款規定，
    駕駛汽車經測試檢定酒精濃度超過標準者，除課以罰鍰外，
    另應吊扣其駕駛執照1 年，施以道安講習。異議人上揭酒後
    駕車違規事實既臻明確，原處分機關裁處異議人施以道安講
    習處分，併諭知吊扣異議人酒駕當時所駕駛之自用一般小客
    車駕駛執照即其現持有之普通小型車駕駛執照12個月，罰鍰
    部分，則待異議人緩起訴處分期滿確定再為適法處理等內容
    ，於法並無不合。從而，異議人所述生活困境、家計負擔等
    情，其情縱堪可憫，然原處分機關就是否吊扣駕駛執照一節
    並無裁量權限，復查無初犯可得免罰之法文規定，異議人所
    陳事由均無法可受免吊扣普通小型車駕駛執照之處罰，而原
    處分機關依法裁處，經核尚無不當，異議人對此聲明異議，
    自無理由。
五、綜上所述，異議人確有上開時、地酒後駕車之違規行為，原
    處分機關依道路交通管理處罰條例第35條第1 項第1 款、第
    24條第1 項第2 款等規定，裁處異議人吊扣小型車普通駕駛
    執照12個月並施以道安講習處分（罰鍰部分待異議人緩起訴
    處分期滿確定再為適法處理），均核無違誤。本件聲明異議
    為無理由，應予駁回。
六、據上論斷，應依道路交通事件處理辦法第18條，裁定如主文
    。
中    華    民    國   100    年    11    月    15    日
                  交通法庭    法  官  王品惠
以上正本證明與原本無異。
如不服本裁定應於送達後5日內向本院提出抗告狀。
                              書記官  蔡秋明
中    華    民    國   100    年    11    月    15    日